最高法院刑事判決　　　　　　　　　　　　　　　八十七年度台上字第三三八六號
　　上　訴　人　甲○○
右上訴人因違反毒品危害防制條例案件，不服台灣高等法院台南分院中華民國八十七
年六月三十日第二審判決（八十七年度上訴字第七五一號，起訴案號：台灣嘉義地方
法院檢察署八十六年度偵字第七八九五號），提起上訴，本院判決如左：
    主  文
原判決撤銷，發回台灣高等法院台南分院。
    理  由
本件原判決認定：上訴人甲○○曾因吸用安非他命經判處有期徒刑三月確定，於民國
八十一年二月二十六日執行完畢；又因施用毒品、吸用及販賣安非他命，分別經判處
有期徒刑二年六月、六月、五年二月確定，應執行有期徒刑八年，刑期自八十二年六
月二十三日起算，至八十九年十二月七日期滿；又於八十六年間，因吸用安非他命經
判處有期徒刑七月確定，復基於意圖營利之概括犯意，分別於八十六年十一月十五日
、十一月二十六日，在嘉義市○○路與世賢路口，以每次新台幣（下同）三千元之價
格，販賣毒品海洛因予許兩成圖利，嗣於同年十二月二日晚上七時五十分許，攜帶毒
品海洛因前往台南縣新營市○○里○○路口，著手欲以三千元之價格販賣予許兩成時
，為警當場查獲，而未得逞，並扣得甲○○所有供販賣所用之海洛因二小包等情。因
而撤銷第一審判決，改判論處上訴人連續販賣毒品 (累犯) 罪刑，固非無見。
惟查：(一)累犯之成立，以曾受有期徒刑之執行完畢，或受無期徒刑或有期徒刑一部之
執行而赦免後，五年以內再犯有期徒刑以上之罪為要件，刑法第四十七條規定甚明。
本件上訴人甲○○因非法吸用安非他命，經台灣台南地方法院判處有期徒刑三月確定
，於八十一年二月二十六日執行完畢，有台灣嘉義地方法院檢察署刑案紀錄查註表可
稽。截至八十六年十一月十五日、十一月二十六日、十二月二日再犯本件連續販賣毒
品罪時，已在屆滿五年之後，與累犯之要件不合，原判決竟以累犯論科，顯有適用法
則不當之違誤。(二)有罪判決書之事實一欄，為適用法律之依據，就涉及構成犯罪要件
之事實及其他與適用法律有關之事項，均應為詳實之記載，始足為論處罪刑之基礎。
本件原判決以上訴人連續販賣海洛因予許兩成，據以論處上訴人販賣毒品罪刑，對上
訴人販賣若干海洛因涉及構成犯罪要件之事實，自應予載明，原判決僅認定上訴人於
八十六年十一月十五日、十一月二十六日，以每次三千元之價格，販賣毒品海洛因予
許兩成等情，究竟上訴人販賣若干海洛因予許兩成，原判決並未依法認定，為明確之
記載，亦欠妥適。上訴意旨，雖未指摘及此，但上開違誤，為本院得依職權調查之事
項，應認原判決有發回更審之原因。又本件係毒品危害防制條例修正施行前繫屬之案
件，依修正後規定處理之，併予指明。
據上論結，應依刑事訴訟法第三百九十七條、第四百零一條，判決如主文。
中      華      民      國    八十七    年      十      月      八      日
                              最高法院刑事第六庭
                                  審判長法官  黃  劍  青
                                        法官  劉  敬  一
                                        法官  林  增  福
                                        法官  邵  燕  玲
                                        法官  張  清  埤
      右正本證明與原本無異
                                              書  記  官
中      華      民      國    八十七    年      十      月     十四     日
